臺灣高等法院高雄分院刑事判決　　　　　九十三年度上易字第一三四號
　　上　訴　人
　　即　被　告　乙○○
右上訴人因竊盜案件，不服臺灣高雄地方法院九十三年度易緝字第一五號中華民國九
十三年二月十八日第一審判決（起訴案號：臺灣高雄地方法院檢察署九十二年度偵緝
字第一三六一號），提起上訴，本院判決如左：
      主      文
上訴駁回。
      事實及理由
一、本案經本院審理結果，認原審判決認事用法及量刑均無不當，應予維持，並引用
    原審判決書記載之事實、證據及理由（如附件）。
二、上訴人即被告乙○○以其同居人現因病甲在高雄榮民醫院洗腎中，需要其照顧，
    因而指摘原判決量刑太重，請求從輕科刑云云。然查被告乙○○曾於八十六年間
    ，因連續竊盜案件，經本院以八十六年上易字第九一三號判處有期徒刑二年六月
    ，並應於刑前強制工作三年確定，自八十九年五月二十二日入監執行，於九十年
    十月十八日假釋出獄，刑期至九十一年五月十日屆滿以已執行完畢論，此有台灣
    高等法院被告全國前案紀錄表及台灣高雄地方法院檢察署刑案資料查註紀錄表各
    一份在卷可佐，其前受有期徒刑之執行完畢後，五年內再犯本件有期徒刑以上之
    罪，為累犯，應依刑法第四十七條之規定，加重其刑。檢察官以被告犯後態度不
    佳，經警查獲後，推諉他人（按被告於警偵訊時均諉稱被查獲之機車係其向綽號
    「阿雄」之朋友借得），復謊報電話號碼意圖卸責（按被告謊報「阿雄」之行動
    電話號碼為0000000000號，經查該電話係丙○○所持有使用，但據陳
    女供稱並不認識被告，亦未將手機借予他人使用），經通緝到案後，始坦認犯行
    ，而被告前已因竊盜案件刑前強制工作三年，應知所警惕，惟仍不知悔改，顯見
    教化無，犯後無悔改之意，而有犯罪之習慣等情，具體求刑量處有期徒刑十月
    ，並宣告刑前強制工作三年；原審則審酌被告於審理中已坦承犯行，態度尚可，
    且竊得之財物價值非鉅等一切情狀，僅科處被告有期徒刑拾月，並未如檢察官之
    求刑宣告刑前強制工作，量刑可謂甚為妥適，被告上訴指摘原判決量刑太重，非
    有理由，應予駁回。
據上論斷，應依刑事訴訟法第三百六十八條、第三百七十三條，判決如主文。
本案經檢察官羅建勛到庭執行職務。
中    華    民    國     九十三     年       四       月      二十      日
                              臺灣高等法院高雄分院刑事第四庭
                                  審判長法官  蕭權閔
                                        法官  李嘉興
                                        法官  陳吉雄
右甲本證明與原本無異。
不得上訴。
                                      書記官  黎  珍
中    華    民    國     九十三     年       四       月    二十一      日
                                                                        ｋ
附件：
臺灣高雄地方法院刑事簡式判決                      九十三年度易緝字第一五號
    公  訴  人  臺灣高雄地方法院檢察署檢察官
    被      告  乙○○  男  四十一歲（民國○○○年○○月○○日生）
                        住高雄市○○區○○里○○路六號之十六
                        （現羈押於臺灣高雄看守所）
                        身分證統一編號：Ｚ000000000號
右列被告因竊盜案件，經檢察官提起公訴（九十二年度偵緝字第一三六一號），本院
依簡式審判程序判決如左：
 主  文
乙○○竊盜，累犯，處有期徒刑拾月。
    事  實
一、乙○○曾於民國八十六年間，因連續竊盜案件，經臺灣高等法院高雄分院以八十
    六年上易字第九一三號判處有期徒刑二年六月，並應於刑前強制工作三年確定，
    自八十九年五月二十二日入監執行，於九十年十月十八日假釋出獄，刑期至九十
    一年五月十日屆滿以已執行完畢論，仍不知悔改。於九十二年五月九日上午十一
    時許，見丁○○所有車牌號碼ＶＶＣ─二五七號機車，停放於高雄市新興區○○
    ○路三○四號前，且車鑰匙置放於鑰匙孔上，因自身並無機車可供使用，竟意圖
    為自己不法之所有，將其竊取得手後供己使用。嗣於同月十三日下午五時許，騎
    乘該車經過高雄市○○區○○路與青島街口，為警當場查獲。
二、案經高雄市政府警察局苓雅分局報告台灣高雄地方法院檢察署檢察官偵查起訴。
    理  由
一、本件被告所犯為死刑、無期徒刑或最輕本刑為三年以上有期徒刑以外之罪，其於
    準備程序中就被訴事實為有罪之陳述，經法官告知簡式審判程序之旨，並聽取公
    訴人之意見後，爰依刑事訴訟法第二百七十三條之一第一項規定，由受命法官獨
    任進行簡式審判程序，合先敘明。
二、訊據被告乙○○對於右揭犯罪事實坦承不諱，核與被害人丁○○所指訴之情節相
    符，並據證人丙○○到庭指證明確，被告自白應屬真實，此外復有高雄市政府警
    察局新興分局車輛協尋電腦輸入單、贓物認領保管收據各一紙及照片二幀在卷可
    資佐證，事證明確，被告犯行堪以認定。
三、核被告所為係犯刑法第三百二十條第一項竊盜罪。被告曾於八十六年間，因連續
    竊盜案件，經臺灣高等法院高雄分院以八十六年上易字第九一三號判處有期徒刑
    二年六月，並應於刑前強制工作三年確定，自八十九年五月二十二日入監執行，
    於九十年十月十八日假釋出獄，刑期至九十一年五月十日屆滿以已執行完畢論，
    此有台灣高等法院被告全國前案紀錄表及台灣高雄地方法院檢察署刑案資料查註
    紀錄表各一份在卷可佐，其前受有期徒刑之執行完畢後，五年內再犯本件有期徒
    刑以上之罪，為累犯，應依刑法第四十七條之規定，加重其刑。爰審酌被告有事
    實欄所載竊盜之前科，經判刑並強制工作，惟仍不知悔改，顯見教化無著，惟其
    犯罪後坦承犯行，態度尚可，且竊得財物之價值非鉅等一切情狀，量處如主文所
    示之刑，以資儆懲。
據上論斷，應依刑事訴訟法第二百七十三條之一第一項、第二百八十四條之一、第二
百九十九條第一項前段、刑法第三百二十條第一項、第四十七條、罰金罰鍰提高標準
條例第一條前段，判決如主文。
本案經檢察官林美靜到庭執行職務。
中      華      民      國      九十三      年      二    月    十八    日
                                  臺灣高雄地方法院刑事第六庭
                                      法  官  高英賓
右甲本證明與原本無異。
如不服本判決，應於判決送達後十日內，向本院提出上訴狀。
                                      書記官  黃進遠
中      華      民      國      九十三      年      二    月    十九    日
附錄論罪科刑法條：
中華民國刑法第三百二十條
(普通竊盜罪、竊佔罪)
意圖為自己或第三人不法之所有，而竊取他人之動產者，為竊盜罪，處五
年以下有期徒刑、拘役或五百元以下罰金。
意圖為自己或第三人不法之利益，而竊佔他人之不動產者，依前項之規定
處斷。
前二項之未遂犯罰之。
